臺灣高等法院刑事判決　　　　　　　 96年度交上易字第348號
上　訴　人
即　被　告　甲○○
上列上訴人因公共危險案件，不服臺灣臺北地方法院96年度交易
字第467號，中華民國96年8月28日第一審判決（起訴案號：臺灣
臺北地方法院檢察署96年度偵字第13815 號），提起上訴，本院
依簡式審判程序判決如下：
    主  文
上訴駁回。
    事  實
一、甲○○先於民國八十八年間因犯公共危險案件經臺灣彰化地
    方法院以八十八年度員簡字第三三五號判處拘役四十五日確
    定，於八十九年一月二十四日易科罰金執行完畢，又於九十
    年間因公共危險案件經臺灣高等法院以九十年度交上易字第
    四四八號判處有期徒刑四月確定，於九十一年三月八日易科
    罰金執行完畢，再於九十二年間因公共危險案件經臺灣桃園
    地方法院以九十二年度桃簡字一０六六號判處有期徒刑六月
    確定，於九十二年二月十三日徒刑易科罰金執行完畢出監，
    猶不知悔改，自九十六年六月七日晚間二十時許起至翌日（
    八日）凌晨一、二時許止在臺北市○○區○○路三段九七號
    四樓住處飲用啤酒六、七瓶後，明知已飲酒過量，注意力、
    控制力及反應能力均顯然減低，業達不能安全駕駛動力交通
    工具之程度，猶於同月八日下午十五時十分許，駕駛車號Ｂ
    Ｘ─二二二六號自用小客車行經臺北市○○區○○路三段一
    八五巷口前時，與王乃慶所駕駛之車號一九一七─ＭＷ號自
    用小客車發生擦撞（無人傷亡），經警員至現場處理，並對
    甲○○施以酒精測試器測試結果，其呼氣酒精濃度達每公升
    ０．九二毫克，始悉上情。
二、案經臺北市政府警察局文山第二分局報請臺灣臺北地方法院
    檢察署檢察官偵查起訴。
    理  由
一、上揭犯罪事實，業據被告甲○○坦承不諱（詳原審九十六年
    八月二十日審判筆錄、本院96年11月8日筆錄），並經證人
    王乃慶於警詢證述綦詳（詳偵卷第十、十一頁），且有呼氣
    酒精濃度測定紀錄表、汽車駕駛人酒後生理協調平衡紀錄卡
    、刑法第一百八十五條之三案件測試觀察紀錄表、臺北市政
    府警察局ＡＥＶ一六五九三六號舉發違反道路交通管理事件
    通知單、道路交通事故調查報告表、現場圖、交通事故談話
    紀錄表、現場照片等在卷可稽（詳偵卷第十七、十九至二九
    頁）。按刑法第一百八十五條之三所規定服用酒類，不能安
    全駕駛動力交通工具而駕駛者，應負刑事責任，揆其立法目
    的在藉抽象危險犯之犯罪構成要件，以嚇阻酒後駕車者對道
    路交通安全之危害，本不以發生實害為必要。而所謂不能安
    全駕駛之認定，並無一定之數值可供界定，而係由法院以一
    般社會通念之客觀標準，足生公共危險時即足；查酒精對人
    體之影響程度，當呼氣酒精濃度達每公升０‧五毫克時，為
    輕到中度中毒，有反應較慢、感覺減低、影響駕駛等症狀；
    當呼氣酒精濃度達每公升０‧七五毫克時，將造成思考及個
    性行為改變等症狀，業經行政院國軍退除役官兵輔導委員會
    臺北榮民總醫院（八八）北總內字第二六八六八號函闡釋綦
    詳。被告飲酒後呼氣酒精濃度既已高達每公升０‧九二毫克
    ，且與王乃慶所駕駛之車號一九一七─ＭＷ號自用小客車發
    生擦撞，參諸前開說明，顯足認被告飲酒後，其注意力、控
    制力及反應能力均顯然減低，已達不能安全駕駛動力交通工
    具之狀態，是被告任意性自白核與事實相符。本案事證明確
    ，被告服用酒類不能安全駕駛動力交通工具而駕駛之犯行，
    洵堪認定。
二、原審核被告所為，係犯刑法第一百八十五條之三服用酒類不
    能安全駕駛動力交通工具而駕駛罪。被告前於八十八年間因
    犯公共危險案件經臺灣彰化地方法院以八十八年度員簡字第
    三三五號判處拘役四十五日確定，於八十九年一月二十四日
    易科罰金執行完畢，又於九十年間因公共危險案件經臺灣高
    等法院以九十年度交上易字第四四八號判處有期徒刑四月確
    定，於九十一年三月八日易科罰金執行完畢，再於九十二年
    間因公共危險案件經臺灣桃園地方法院以九十二年度桃簡字
    一０六六號判處有期徒刑六月確定，於九十二年二月十三日
    徒刑易科罰金執行完畢出監，有臺灣高等法院被告前案紀錄
    表存卷可憑，其前受徒刑之執行完畢，五年以內故意再犯本
    案有期徒刑以上之罪，為累犯，應依刑法第四十七條第一項
    之規定加重其刑。爰審酌酒後駕車之危害及酒後不應駕車之
    觀念，已透過學校教育、政令宣導及各類媒體廣為介紹傳達
    各界週知多年，被告就此應有相當之認識，詎其已有三次酒
    後駕車前科，復明知飲酒致醉，不能安全駕駛，猶駕車上路
    ，顯心存僥倖，並缺乏尊重其他用路人生命、財產安全之觀
    念，本不宜輕恕，惟念其犯後坦承犯行，態度尚稱良好，兼
    衡其品行、智識程度、生活狀況、所生危害等一切情狀，適
    用刑法第一百八十五條之三、第四十七條第一項、第四十一
    條第一項前段，刑法施行法第一條之一，判決甲○○服用酒
    類，不能安全駕駛動力交通工具而駕駛，累犯，處有期徒刑
    陸月，如易科罰金，以新臺幣貳仟元折算壹日。其認事用法
    ，核無違誤。上訴意旨，請求輕判，惟被告有前科多次，自
    不宜輕判，被告上訴指摘原判決不當，為無理由，應予駁回
    。
據上論斷，應依刑事訴訟法第368 條，判決如主文。
本案經檢察官沈世箴到庭執行職務。
中　　華　　民　　國　　96　　年　　11　　月　　22　　日
 　　　　　       刑事第八庭審判長法　官　鄭文肅
                                  法　官　張明松
                                  法　官　陳貽男
以上正本證明與原本無異。
不得上訴。
                                  書記官  王泰元
中　　華　　民　　國　　96　　年　　11　　月　　22　　日
附錄本案論罪科刑法條全文：
中華民國刑法第185條之3
（重大違背義務致交通危險罪）
服用毒品、麻醉藥品、酒類或其他相類之物，不能安全駕駛動力
交通工具而駕駛者，處1年以下有期徒刑、拘役或3萬元以下罰金
。
